---
title: "Untitled"
output:
  html_document:
    toc: yes
    toc_depth: '4'
    df_print: paged
    toc_float: true
  html_notebook:
    toc: yes
    toc_depth: 4
    df_print: paged
    toc_float:
      collapsed: yes
      smooth_scroll: yes
    theme: united
    highlight: tango
    code_folding: show
date: "2023-11-06"
---



1.Wie verschaffst du dir am schnellsten einen Überblick über Namen und Datentypen aller Attribute eines Dataframes? 
```{r}
glimpse(diamonds)
str(diamonds)
```


2. Welche Alternativen gibt es zur Beantwortung der vorangehenden Frage und worin bestehen die Un- terschiede? 
```{r}
summary(diamonds)
```

3. Welche Möglichkeiten kennst du, um die Anzahl Beobachtungen und Attribute in einem Dataframe zu bestimmen? 
```{r echo=TRUE}
dim(diamonds)
```


4. Welche Funktionen geben dir schnell einen Überblick über die Verteilungscharakteristika aller Attribute eines Dataframes? 


5. Wie erhälst du am schnellsten eine Häufigkeitstabelle für ein kategoriales Attribut eines Dataframes? 


6. Wie gehst du vor, um die Dateninhalte eines Dataframes anhand einer Zufallsstichprobe mit 10 Beobachtungen zu überprüfen? 


7. Wie gehst du vor um die Dateninhalte eines Dataframes anhand einer Zufallsstichprobe mit 10% der Beobachtungen zu überprüfen? 


8. Wie gehst du vor um die oben erzeugte Zufallsstichprobe mit 10 Beobachtungen zu reproduzieren, d.h. dieselben 10 Beobachtungen wieder zu erhalten? 


9. Wie gehst du vor, um an erster Stelle des Dataframe ein neues Attribut zu konstruieren, welches die geordneten Beobachtungen des Dataframes fortlaufend nummeriert und als erste Spalte im Dataframe erscheint? 


10. Wie gehst du vor, um sicherzustellen, dass ein Primärschlüssel wirklich die notwendigen Eigen- schaften besitzt? 


11. Wie gehst du vor, um für ein Dataframe die Verteilung der Dezile einer kontinuierlichen Variable auszugeben?



